【裁判字號】    97,再微,1
【裁判日期】    971009
【裁判案由】    再審之訴
【裁判全文】
臺灣高雄地方法院民事裁定               97年度再微字第1號
再審原告    乙○○
再審被告    誠泰行銷股份有限公司
法定代理人  甲○○
訴訟代理人  丙○○
上列當事人間請求清償債務事件，再審原告對於民國96年12月24
日96年度小上字第34號確定判決提起再審之訴，本院裁定如下：
    主  文
再審之訴駁回。
再審訴訟費用由再審原告負擔。
    理  由
一、再審原告主張：再審原告於民國97年2 月29日所取得之臺灣
    台中地方法院檢察署94年度偵字第863 號卷內巔峰公司負責
    人向中一之筆錄，以之與再審被告匯款明細表相互印證，參
    以再審被告之分期付款空白繳款單，足證再審原告並未向臺
    灣新光商業銀行股份有限公司（下稱新光銀行）貸款，再審
    被告即不可能因代償而受讓貸款債權。又當初係因再審被告
    以站台、開說明會等方式推廣，再審原告受騙而向巔峰公司
    購買1 萬分鐘之通話費，惟巔峰公司事後並未依消費契約提
    供服務，再審原告自得拒絕給付價金。另本院96年度小上字
    第34號第二審確定判決（下稱原確定判決）係以再審被告所
    提供之定型化契約申請表內容作為判決之唯一依據，然再審
    被告並未舉證證明已以任何方式向再審原告揭露契約內容，
    或提供法定期間予再審原告審閱契約，原確定判決違反民事
    訴訟法第222 條第3 項、消費者保護法第4 條、第5 條、第
    11之1 條之規定，爰提起本件再審之訴，聲明請求廢棄原確
    定判決，並駁回再審被告在第一審之訴。
二、按再審之訴不合法者，法院應以裁定駁回之，民事訴訟法第
    502 條第1 項定有明文。次按再審之訴，應於30日之不變期
    間內提起；前項期間，自判決確定時起算，其再審之理由發
    生或知悉在後者，均自知悉時起算，民事訴訟法第500 條第
    1 項、第2 項定有明文。又按，按提起再審之訴，應以訴狀
    表明聲明不服之判決及提起再審之訴之陳述，及應於如何程
    度廢棄原判決及就本案如何判決之聲明，暨再審理由及關於
    再審理由並遵守不變期間之證據，為同法第501 條第1 項第
    2 款、第3 款、第4 款所明定。再審之訴，應表明再審理由
    及遵守不變期間之證據，否則其訴即屬不合法，其未表明者
    ，毋庸命其補正（最高法院60年度台抗第538 號、第688 號
    判例參照）。
三、經查：原確定判決（96年度小上字第34號）係於96年12月24
    日宣判，不得上訴，嗣於同年12月31日送達再審原告，此有
    送達證書1 紙附於96年度小上字第34號卷可稽（見第二審卷
    原審卷第139 頁），本件再審原告以發現未經斟酌之為由提
    起本件再審之訴，並未表明關於遵守不變期間之證據，其再
    審之訴已難謂合法。又再審原告遲至97年2 月29日方提起本
    件再審之訴，亦有本院收文戳章在卷可憑，已逾30日之不變
    期間，再審原告復未舉證證明其有何知悉再審事由在後之情
    事，參照前揭說明，其提起
    本件再審之聲請，顯不合法。從而，本件再審之聲請為不合
    法，應逕以裁定駁回之。
四、依民事訴訟法第502 條第1 項、第95條、第78條，裁定如主
    文。
中    華    民    國    97    年    10    月    9     日
                  民事第一庭    審判長法  官  朱玲瑤
                                      法  官  劉惠娟
                                      法  官  陳宛榆
以上正本證明與原本無異。
不得抗告。
中    華    民    國    97    年    10    月    9     日
                                      書記官  曹德英


司法院資訊處製作；財團法人民間司法改革基金會備份。
